臺灣臺南地方法院刑事判決　　　　　　　100年度易字第407號
公　訴　人　臺灣臺南地方法院檢察署檢察官
被　　　告　楊飛雄
　　　　　　王陳鳳籃
上　一　人
選任辯護人　蔡淑娟律師
上列被告等因傷害案件，經檢察官提起公訴（九十九年度偵字第
一三０六八號），本院判決如下：
    主  文
楊飛雄傷害人之身體，累犯，處拘役肆拾日，如易科罰金，以新
臺幣壹仟元折算壹日。
王陳鳳籃無罪。
    事  實
一、楊飛雄前於民國八十七年間因違反商業會計法案件，經本院
    於八十九年一月十二日以八十八年度訴字第七六七號判處有
    期徒刑四月，經臺灣高等法院臺南分院於八十九年五月九日
    以八十九年度上訴字第二七一號撤銷原判決，改判有期徒刑
    四月，經最高法院於九十一年八月十五日以九十一年度台上
    字第四五六四號撤銷原判決，發回原審法院，經臺灣高等法
    院臺南分院於九十二年二月二十五日以九十一年度上更一字
    第四二七號撤銷原判決，改判有期徒刑六月，經最高法院於
    九十四年十二月一日以九十四年度台上字第六七九二號駁回
    上訴確定，甫於九十五年一月十日易科罰金執行完畢。詎仍
    不知悔改，於九十九年六月二十四日下午二時五分許，在其
    所經營位於臺南市○○區○○路477巷1號1樓服飾批發店（
    下稱系爭服飾批發店）內開貨單桌旁，因與有生意往來而積
    欠其貨款之王陳鳳籃間，就王陳鳳籃長期以來僅償還少許貨
    款，且無法給予確切之償債期限一事發生爭執，竟基於傷害
    之故意，徒手以右手握拳揮打王陳鳳籃之鼻部一下，致王陳
    鳳籃因而受有鼻部鈍挫傷之傷害。嗣楊飛雄於出拳毆傷王陳
    鳳籃鼻部後，隨即將其放置於開貨單桌前，已用塑膠袋包裝
    好之衣服一至三件持以丟擲王陳鳳籃胸前數次而未成傷；王
    陳鳳籃亦以其旁桌上以塑膠袋包裝好之衣服一至三件回擲楊
    飛雄胸前數次亦未成傷，並於系爭服飾批發店內員工將王陳
    鳳籃欲購買之三件衣服取來後，隨即將還款新臺幣（下同）
    二千元及購買三件衣服之貨款放置於開貨單桌上，即悻悻然
    離去，並於驗傷後報警處理，始查知上情。
二、案經王陳鳳籃訴由臺南市警察局永康分局報告臺灣臺南地方
    法院檢察署檢察官偵查起訴。
    理  由
壹、被告楊飛雄部分：
一、按被告以外之人於審判外之言詞或書面陳述，除法律有規定
    者外，不得作為證據，刑事訴訟法第一百五十九條第一項固
    定有明文。然按被告以外之人於偵查中向檢察官所為之陳述
    ，除顯有不可信之情況者外，得為證據；又被告以外之人於
    審判外之陳述，雖不符前四條之規定，而經當事人於審判程
    序同意作為證據，法院審酌該言詞陳述或書面陳述作成時之
    情況，認為適當者，亦得為證據，同法第一百五十九條之一
    第二項、第一百五十九條之五第一項亦已分別明訂。查本案
    據以認定被告楊飛雄犯罪事實之證據，部分屬於傳聞證據，
    惟被告及公訴人於本院言詞辯論終結前，均未對於其他傳聞
    證據之證據能力聲明異議，並同意作為證據使用，依刑事訴
    訟法第一百五十九條之五第一項規定，本院審酌該等傳聞證
    據作成之情況，亦無違法或不當情事，因而認為適當，故該
    等傳聞證據均具備證據能力而得作為證據，合先敘明。
二、訊據被告楊飛雄矢口否認有何傷害告訴人王陳鳳籃之犯行，
    並辯稱：伊於案發當時因王陳鳳籃積欠伊貨款之事與王陳鳳
    籃發生口角，伊僅有將桌上幾件衣服丟向王陳鳳籃，並與王
    陳鳳籃發生拉扯，惟伊未出拳毆打王陳鳳籃之鼻部，王陳鳳
    籃鼻部的傷並非伊所造成云云。經查：
  (一)被告於九十九年六月二十四日下午二時零五分許，因不滿王
    陳鳳籃長期積欠其貨款，當日卻僅至其系爭服飾批發店內償
    還二千元之事，與王陳鳳籃發生口角，即於該店內開貨單桌
    旁，以右手握拳揮打王陳鳳籃之鼻部一下，因而致王陳鳳籃
    受有鼻部鈍挫傷，王陳鳳籃則於同日下午二時四十三分至國
    立成功大學醫學院附設醫院（下稱成大醫院）急診驗傷等情
    ，業據告訴人王陳鳳籃於警詢、偵查及本院訊問時指述明確
    ，並有本院依職權向成大醫院所調閱案發當日王陳鳳籃至該
    院急診紀錄之病歷專用紙、乙種診斷證明書、醫囑單、急診
    檢傷護理評估表、急診護理紀錄各一份及受傷照片一張附卷
    可稽，足認王陳鳳籃於案發當日下午至成大醫院就醫時，確
    實曾受有鼻部鈍挫傷之傷害。
  (二)而被告楊飛雄雖以前揭情詞置辯。但查：
  (1)依據被告楊飛雄於警詢及偵查中所供：「當時王陳鳳籃去我
    公司（服飾批發）要買衣服，因為我與她有債務糾紛，我跟
    她說之前欠我的89180元要先還一部份，要批發衣服的話再
    來批發，然後王陳鳳籃對我的語氣很不好，就說他沒錢，然
    後王女又說要跟我批發衣服，我就當場跟她說你臉皮有夠厚
    ，不知羞恥，當時公司內桌上有一些衣服，我就順手拿起來
    往她身上丟去，然後她就還手，之後雙方發生拉扯，之後她
    就走出我公司。」、「他（指告訴人王陳鳳籃）八年前她先
    生先跟我買貨，都用王陳鳳籃支票，當時她先生跳票，王陳
    鳳籃到我店裡拜託我支票讓她拿回去，並開本票給我，但是
    她拖好幾年都不還清，之後她還是帶他女兒到我店裡拜託我
    貨再賣給他，我基於情誼在賣貨給她，她說買新或多多少少
    還一點舊款，後來她都沒還款，那天她又來買貨，我一氣之
    下就拿桌上衣服丟到他身上，那衣服很輕。」、「我是想說
    她欠我們錢已經好幾年了，票是她的，跳票也是她來我家跟
    我談，本票也是她開的，已經好幾年她都不還，之後她有來
    買貨，我賣她是因為只有二萬多，結果還是沒有還錢，之後
    她又拿二千元要來買貨，我才會很生氣，我認為她拿二千來
    等於是侮辱。」等語，可知被告於案發當時，確係因與王陳
    鳳籃之債務問題而與王陳鳳籃發生爭執，並有在系爭服飾批
    發店內一樓開貨單桌旁向王陳鳳籃丟擲以塑膠袋包裝好之衣
    物之情形，而核與證人即當時受僱於被告楊飛雄而在系爭服
    飾批發店內工作之員工蔡金城於本院審理時所證：「（當天
    情形如何？）那天王陳鳳籃來說要買三件衣服，店裡有個阿
    忠要去幫他拿。王陳鳳籃問老闆在何處，我跟她說在地下室
    ，王陳鳳籃就下去地下室。下去沒有多久，就聽到楊飛雄說
    王陳鳳籃欠錢欠那麼久沒有還，還跟我大小聲。王陳鳳籃說
    我沒有錢可以還，不然給你打，楊飛雄就回答那有常因為沒
    有錢就用被打解決，就生氣起來，然後就用衣服丟王陳鳳籃
    ，王陳鳳籃也拿衣服丟楊飛雄。然後沒有幾秒鐘阿忠就拿衣
    服過來，然後王陳鳳籃就把錢算一算把錢放在桌上，轉身就
    離開。」、「（二人從地下室上來時，你是否有看到他們吵
    架？）他們在地下室就聽到有吵，從地下室上來之後過了幾
    秒，才看到他們在吵架。」等語相符，足認被告楊飛雄依當
    時與告訴人王陳鳳籃爭執之情況，確實已達對王陳鳳籃動手
    之程度，非無王陳鳳籃所稱被告於案發時、地與之爭執時曾
    揮拳毆打其鼻部之可能。
  (2)而證人蔡金城於偵查及本院審理時，及證人即被告之子楊青
    峰於警詢及本院審理時，雖均證稱其於案發當日並未看見被
    告楊飛雄揮拳毆打告訴人王陳鳳籃之情形，亦未見到王陳鳳
    籃鼻部受傷等語。惟依證人蔡金城於本院審理時所證：「（
    當天你看到被告二人從地下室上來，你人在何處？）站在王
    陳鳳籃正對面，隔著一個桌子的桌角兩端，大概距離約二公
    尺。楊飛雄站開貨單的桌子旁邊，與王陳鳳籃也是相隔二公
    尺。所以楊飛雄跟我相距約三公尺。」、「（當時王陳鳳籃
    是背對你還是面對你？）我看到她側面，是右肩膀（應為左
    肩膀之誤）對著我。當時王陳鳳籃是跟楊飛雄面對面。」、
    「（被告二人上來之後，你有全程看到他們衝突的現場？）
    全程沒有，因為我在工作。」、「（他們丟衣服前，有無在
    一樓吵架？）楊飛雄就說欠我錢這麼久沒有還，王陳鳳籃就
    說沒有錢，不然你打我。然後楊飛雄就跟他說那有不還錢就
    給人家打，二人就開始互丟衣服。」、「（你不是剛剛說你
    沒有全程看？他們丟衣服之前，你有無看到他們？）我只有
    聽到他們講那些話。」、「（何時才看到？）王陳鳳籃講沒
    有錢要讓人打時，然後楊飛雄開始丟衣服時，我才開始注意
    。」等語，可知證人蔡金城當時係在系爭服飾批發店一樓工
    作，並未全程觀覽被告楊飛雄及告訴人王陳鳳籃爭執之情況
    ，係直至被告楊飛雄開始向告訴人王陳鳳籃丟擲衣服時，始
    注意觀看二人爭執之情況；且以證人蔡金城前揭所證，輔以
    其當庭繪製後提出於本院之現場圖一紙，亦可知其當時係站
    立在告訴人王陳鳳籃之左後方，自然無法注意到王陳鳳籃鼻
    部是否有受傷之情況。另以證人楊青峰於案發當時係在系爭
    服飾批發店門外騎樓綁衣服，並未注意店內狀況，僅於聽見
    被告楊飛雄與告訴人王陳鳳籃之爭吵聲時，僅曾轉頭看進店
    內一至二秒，當中曾看見被告楊飛雄及告訴人王陳鳳籃二人
    在相互拉扯等情，亦據證人楊青峰於警詢及本院審理時證述
    在卷。是依證人蔡金城及楊青峰前揭所證，亦不足以就被告
    楊飛雄於案發當日向告訴人王陳鳳籃丟擲衣服前，有無出拳
    毆打告訴人王陳鳳籃鼻部一事為有利之認定。
  (3)另以卷附告訴人王陳鳳籃於案發當日至成大醫院急診之病歷
    資料、乙種診斷證明書及受傷照片，可知王陳鳳籃於當日所
    受鼻部鈍挫傷之傷害，係位於兩眼間之鼻部偏右眼處，而其
    右眼於案發當日即有泛紅跡象，於案發數日後則有瘀青之情
    形，亦有成大醫院函覆之受傷照片及告訴人王陳鳳籃於偵查
    中所提出之受傷照片可資佐證。而被告楊飛雄及告訴人王陳
    鳳籃既均分別供稱及指稱：告訴人王陳鳳籃前揭傷勢，並非
    案發當日二人手部拉扯或丟擲衣物所造成。則以告訴人王陳
    鳳籃上開受傷部位靠近眼部，若有不慎，恐有傷及眼睛之可
    能，實非告訴人王陳鳳籃欲陷害被告楊飛雄於罪而自傷所致
    ；且觀諸王陳鳳籃之受傷部位係位於臉部中央較凹陷處，除
    非刻意攻擊，否則依理應較之鼻尖、臉頰等臉部較突出之部
    位不容易受傷外；另衡以被告楊飛雄自承其身高為一百七十
    二公分，其手臂平舉之高度，恰與未滿一百六十公分之告訴
    人王陳鳳籃眼部位置大致相符，又王陳鳳籃所受本件傷害係
    鈍挫傷而非擦挫傷，即該傷之成因應係經由外力撞擊而非外
    物擦刮所致，再再與王陳鳳籃歷次於警詢、偵查及本院審理
    時所指稱，其於案發當日所受本件鼻部鈍挫傷之成因，係因
    遭被告楊飛雄以右拳毆打所致一情，無論二人身高位置、受
    傷情形均相互吻合，應屬實在。被告辯稱其於案發時、地並
    未出拳毆打告訴人王陳鳳籃之鼻部，王陳鳳籃之鼻部鈍挫傷
    並非其所造成云云，應是犯後卸責之詞，不足採信。
  (三)至告訴人王陳鳳籃於偵查及本院審理時另指稱：被告楊飛雄
    於案發時、地尚曾將以塑膠袋包裝之成捆衣服砸向其左手臂
    ，造成其上半身、左上臂及右上臂受有紅腫搔癢之傷害云云
    ，並提出黃小兒科皮膚科診所之證明書一紙及手臂受傷照片
    二紙為證。然告訴人前揭指述，業為被告楊飛雄所否認，而
    其所辯：其於案發當日雖有向告訴人丟擲衣服，但僅有一至
    三件左右，而且很輕，並非係以整捆衣服丟擲，且每件衣服
    都用乾淨的塑膠袋包裝，不可能因不乾淨造成告訴人皮膚發
    癢等語，則亦與證人蔡金城於偵查及本院審理時所證：被告
    於案發當日係以塑膠袋包好之衣服丟擲告訴人之左手臂約兩
    三次，每次都是拿一件到二、三件衣服丟擲，並沒有拿整捆
    衣服來丟等語大致相符。且告訴人之左手臂於案發當日並無
    紅腫情形，已據告訴人於偵查中陳述明確，又其所提出之受
    傷照片並無日期，不能證明係何時所攝外，另依其所提出黃
    小兒科皮膚科診所之證明書內容所載，可知告訴人係於距案
    發當日約八日後之九十九年七月二日始因皮膚癢疹至該皮膚
    科就診，則其就診期間距案發當日已超過一星期之久，亦無
    法以該證明書即可遽然認定該癢疹係因遭被告丟擲衣物所致
    ，並論以被告有此部分之傷害罪行，是告訴人此部分之指述
    即無理由，附此敘明。
  (四)本件事證明確，被告傷害犯行洵堪認定，應予依法論科。
三、核被告楊飛雄所為，係犯刑法第二百七十七條第一項前段之
    普通傷害罪。查被告前於八十七年間因違反商業會計法案件
    ，經本院於八十九年一月十二日以八十八年度訴字第七六七
    號判處有期徒刑四月，經臺灣高等法院臺南分院於八十九年
    五月九日以八十九年度上訴字第二七一號撤銷原判決，改判
    有期徒刑四月，經最高法院於九十一年八月十五日以九十一
    年度台上字第四五六四號撤銷原判決，發回原審法院，經臺
    灣高等法院臺南分院於九十二年二月二十五日以九十一年度
    上更一字第四二七號撤銷原判決，改判有期徒刑六月，經最
    高法院於九十四年十二月一日以九十四年度台上字第六七九
    二號駁回上訴確定，甫於九十五年一月十日易科罰金執行完
    畢等情，有卷附臺灣高等法院被告前案紀錄表一份可按，其
    於有期徒刑執行完畢後，五年內故意再犯本件有期徒刑以上
    之罪，為累犯，應依法加重其刑。爰審酌被告楊飛雄前有違
    反票據法、商業會計法、傷害罪及偽造文書罪等前科，素行
    非佳，與告訴人王陳鳳籃有債務糾紛，不思循正常民事訴訟
    程序向王陳鳳籃索討欠款，卻因爭吵即出拳毆傷王陳鳳籃，
    致王陳鳳籃受有鼻部鈍挫傷之傷害，且於犯後矢口否認犯行
    ，態度不佳，並以王陳鳳籃向法院提起本件傷害告訴，係故
    意拒償其債務為由，拒絕賠償王陳鳳籃損害，公訴人求刑未
    衡及被告有累犯之加重事由等一切情狀，量處如主文所示之
    刑，並諭知易科罰金之折算標準，以示懲儆。
貳、無罪部分：
一、公訴意旨略以：被告王陳鳳籃與告訴人楊飛雄間因生意往來
    而有債務糾紛，於九十九年六月二十四日下午二時五分許，
    被告王陳鳳籃至楊飛雄位在臺南市○○區○○路477巷1號之
    系爭服飾批發店內欲購買衣服，雙方則因先前債務尚未結清
    而起爭執，王陳鳳籃即基於傷害之犯意，徒手與楊飛雄拉扯
    ，致楊飛雄受有雙前臂擦挫傷之傷害，因認被告王陳鳳籃涉
    犯刑法第二百七十七條第一項之普通傷害罪嫌等語。
二、按犯罪事實應依證據認定之，無證據不得認定犯罪事實；不
    能證明被告犯罪或其行為不罰者，應諭知無罪之判決，刑事
    訴訟法第一百五十四條第二項、第三百零一條第一項分別定
    有明文。次按事實之認定，應憑證據，如未能發現相當證據
    ，或證據不足以證明，自不能以推測或擬制之方法，以為裁
    判之基礎；又認定犯罪事實所憑之證據，雖不以直接證據為
    限，間接證據亦包括在內，然而無論直接或間接證據，其為
    訴訟上之證明，須於通常一般之人不致有所懷疑，而得確信
    其為真實之程度者，始得據為有罪之認定；再認定不利於被
    告之事實，須依積極證據，苟積極證據不足為不利於被告事
    實之認定時，即應為有利於被告之認定，更不必有何有利之
    證據，最高法院四十年臺上字第八六號、七十六年臺上字第
    四九八六號及三十年上字第八一六號分別著有判例意旨可資
    參照。
三、本件公訴人認被告王陳鳳籃涉嫌於上開時、地徒手拉扯告訴
    人楊飛雄，因而造成楊飛雄受有雙前臂擦挫傷之傷害，無非
    係以告訴人楊飛雄於警詢、偵查及本院審理時之指述、被告
    王陳鳳籃於警詢、偵查及本院審理時之供述、證人蔡金城於
    偵查及本院、證人楊青峰於本院審理時之證述及成功大學乙
    種診斷證明書一紙為其論述。訊據被告王陳鳳籃雖坦承曾於
    上開時、地因債務糾紛與告訴人楊飛雄發生爭執，惟堅詞否
    認有徒手與楊飛雄發生拉扯，因而致楊飛雄受有雙前臂擦挫
    傷等傷害之事實，並辯稱：伊於事發當日至系爭服飾批發店
    要向楊飛雄買衣服，且欲返還之前部分欠款二千元，楊飛雄
    聽到之後，就開始罵伊三字經，且跟隨伊從店內地下室走到
    一樓店內，並在該店一樓揮拳毆打伊鼻頭，然後就從桌子旁
    拿一大捆衣服朝伊丟過來，伊根本無法還手，僅能用左手擋
    衣服，楊飛雄丟完衣服後，就坐在開貨單桌前，伊將二千元
    與買三件衣服的現金放在桌上後，即前往警局報案，伊根本
    沒有與楊飛雄發生拉扯，且楊飛雄之體格比較好，伊不可能
    不顧性命跟楊飛雄拉扯等語。經查：
  (一)告訴人楊飛雄就被告王陳鳳籃於本件案發時、地有無與其拉
    扯，及被告拉扯之情形，先係於警詢中指稱：「當時王陳鳳
    籃去我公司（服飾批發）要買衣服，因為我與他有債務糾紛
    ，我跟她說之前欠我的89180元要先還我一部份，要批發衣
    服的話再來批發，然後王陳鳳籃對我的語氣很不好，就說她
    沒錢，然後王女又說要跟我批發衣服，我就當場跟她說你臉
    皮有夠厚、不知羞恥，當時公司內桌上有一些衣服，我就順
    手拿起來往他身上丟去，然後她還手，之後雙方發生拉扯，
    之後她就走出我公司。」云云；於偵查中則陳稱：「（你們
    有無互相拉扯中去打到他〈指被告王陳鳳籃〉？）沒有。」
    、「（不然〈王陳鳳籃〉傷怎麼來的？）我也不知道。我衣
    服丟過去時候，互相手有拉扯。」云云；後又於本院一百年
    四月二十七日準備程序中改稱：「我承認我有用衣服丟被告
    王陳鳳籃，但我沒有與王陳鳳籃拉扯，我不知道對方的傷是
    如何來，王陳鳳籃傷不是我造成的。」、「我沒有打王陳鳳
    籃，我用桌上幾件衣服丟過去，不是整捆的，她的手就一直
    撥開，因為我們兩個站的很近，就像現在我跟她坐位的距離
    很近，她的手就打到我身上左右兩手內側。」、「（被告王
    陳鳳籃如何打你？）衣服丟過來，就像瘋女人一般，兩手往
    前一直抓我，我就為避免被她捉到就退後。受傷的部位都是
    前臂內側。」云云；另再於本院一百年六月二十二日準備程
    序中再改稱：「否認犯罪。我只有將桌上的幾件衣服摔到王
    陳鳳籃身上。我沒有跟王陳鳳籃拉扯。因為我摔衣服過去時
    ，王陳鳳籃手就過來，那時候她的手已經用到我的手臂，當
    時她是用手抓，我也是跟他一樣抓回去。所以我才會在檢察
    官前說我有跟她拉扯。」云云，於本院審理時則稱：「（當
    時是先丟衣服？還是先拉扯？）……，第一次丟完之後，她
    丟二三件過來之後，我就站起來，站起來就更靠近王陳鳳籃
    ，他第三次都過來，我就靠過去，她手對我抓，我就還手對
    她抓，我當時是被她抓到前臂內側，我不知道我抓到她哪裡
    。」、「（後來拉扯之後是如何停止？拉扯多久？）只是瞬
    間拉扯，也沒有故意要拉。」、「（你說跟王陳鳳籃互相拉
    扯，你是被抓到手臂內側，但依據成大醫院照片，你是被拉
    扯到外側，有何意見？）是外側，因為我分不清楚內外側。
    」云云，則其就被告王陳鳳籃於案發當時是以拉扯方式或是
    手抓方式造成其雙臂受傷？是因為王陳鳳籃欲撥開其所丟擲
    的衣服而打到其手臂造成其受傷，或是像瘋女人一樣，兩手
    往前一直抓其手臂，造成其手臂受傷？及其於王陳鳳籃出手
    抓其手臂時有無反擊？其係前臂外側或前臂內側受傷？所述
    均已前後矛盾，是否可採，已堪存疑。
  (二)且以證人蔡金城於偵查中所證：「（你有無聽楊罵那女生三
    字經？）我沒有聽到，不過我有看到楊很生氣，就拿一件衣
    服往那女生身上左肩膀丟過去，王陳鳳籃也拿起衣服丟楊，
    兩人互相丟約兩三次後，楊就回到他的辦公桌處。」、「（
    有無看到他們兩人拉扯？）沒有。」、「（當時他們兩人站
    的距離？）約我現在的位置到柱子那邊遠，大約二、三公尺
    。」、「（楊丟她時有無丟到臉？）沒有，只有丟到身體，
    我也沒有看到他們在打架。」、「（有沒有其他陳述？）沒
    有，那天我在一樓，他們從地下室吵上來，當天我沒有看到
    他們打架，所以我也沒有過去勸架，我只說丟衣服幹什麼，
    楊氣沖沖的回他辦公桌，剛好另位員工也將衣服拿回來，王
    就將三件衣服拿走錢放著，就走了。」等語，及其在本院審
    理時所證：「（他們丟衣服時，二人有無互相靠近拉扯？）
    那時候我沒有注意看到，我看到他們丟衣服，剛好阿忠拿衣
    服進來，王陳鳳籃錢放著就走了。」、「（他們互丟衣服時
    ，相距多遠？）也是二公尺。」、「（王陳鳳籃被楊飛雄丟
    衣服時，有無閃避衣服？）二個人好像都有閃，可能二人都
    有用手撥開衣服。」、「（撥開衣服時，手會不會打到對方
    ？）不會，離這麼遠不會打到對方。如果站太近，要如何丟
    衣服，你丟給我看。」、「（當天楊飛雄有無說他有無受傷
    ？）我不知道。那天我沒有看到二人有受傷的事情。從事發
    二點多到四點多離開，我沒有聽他講受傷的事，因為他平常
    也不會說什麼事。」等語，可知被告王陳鳳籃於案發時、地
    與告訴人楊飛雄互丟衣服後，楊飛雄即氣沖沖走回開貨單桌
    前，王陳鳳籃則將欲購買之衣服取走，並將貨款及欲償還之
    欠款放在桌上後離去，兩人並無拉扯、互抓之情形，且以被
    告王陳鳳籃及告訴人楊飛雄二人當時相距約二至三公尺，亦
    無為撥開對方丟擲之衣服，而打到對方前臂之可能。且證人
    蔡金城自八十一年間即受僱於告訴人楊飛雄之服裝行擔任業
    務員，並曾居住於楊飛雄家中，而其於八十七年間某日起至
    九十三年一月十四日止，尚曾利用其職務，將其代該服裝行
    收取，應繳還予楊飛雄之貨款共三百四十五萬零一百九十元
    之貨款均侵占入己，經檢察官起訴於本院審理後，因楊飛雄
    於本院審理時當庭表示願原諒蔡金城，蔡金城所為前述業務
    侵占罪之犯行，因而得獲判有期徒刑二年，緩刑五年而無須
    入監執行，而蔡金城則陸續償還上開侵占款項，至今尚積欠
    楊飛雄十萬元之債務等情，業據證人蔡金城於本院審理時證
    述綦詳，並有蔡金城之臺灣高等法院被告前案紀錄表及本院
    九十四年度訴字第八０五號刑事判決各一份附卷可稽，則以
    證人蔡金城與告訴人楊飛雄間多年之主顧情誼，楊飛雄甚於
    九十三年間上開業務侵占案件爆發後，仍讓蔡金城在其服裝
    店內工作、居住以還款，及蔡金城至今尚積欠楊飛雄債務等
    情以觀，則告訴人楊飛雄待證人蔡金城若算不上有恩情，至
    少二人之間亦無何怨恨仇隙，若被告王陳鳳籃於案發當時確
    有在與告訴人楊飛雄互擲衣服時，出手抓傷楊飛雄之事實，
    證人蔡金城於情於理，亦實無甘冒偽證罪責，替與其不熟識
    之被告王陳鳳籃隱瞞之必要，是證人蔡金城所證：其於案發
    當時只見到被告王陳鳳籃與告訴人楊飛雄於系爭服飾批發店
    內一樓互擲衣服，其後王陳鳳籃見楊飛雄走回開貨單桌前，
    且店內員工阿忠已將其欲購買衣服取來，即放下錢並取走衣
    服後離去，當中並未見到王陳鳳籃與楊飛雄兩人有互相拉扯
    、打架之情形等情，應屬實在。
  (三)而證人楊青峰於本院警詢及本院審理時雖均證稱：其於案發
    時在系爭服飾批發店外騎樓工作時，曾見被告王陳鳳籃與其
    父即告訴人楊飛雄於店內放衣服的桌子旁互相拉扯，並於王
    陳鳳籃離去後，見走出店外之楊飛雄雙手前臂外側均有抓傷
    之痕跡云云。惟依據卷附證人楊青峰於本院審理時當庭所繪
    之現場圖一紙，其中其所繪被告王陳鳳籃及告訴人楊飛雄於
    案發時均係站在開貨單桌子與放衣服桌子中間之走道而靠近
    放衣服桌子處一節，已與告訴人楊飛雄及證人蔡金城所證述
    及繪製之現場圖所示：被告王陳鳳籃係站在放衣服桌子旁，
    告訴人楊飛雄係站在開貨單桌子旁，中間則係走道一節並不
    相同，是否實在，已有可疑。另依據其所繪製上開現場圖，
    可知被告王陳鳳籃於案發當時係背對證人楊青峰而正面面對
    告訴人楊飛雄，則證人楊青峰之視線在只能看到被告王陳鳳
    籃背面，而不能看到被告王陳鳳籃及告訴人楊飛雄正面動作
    之情況下，又何以能在其於本院審理時所證，在案發當時僅
    一至二秒之剎那間，剛好目睹被告王陳鳳籃及告訴人楊飛雄
    二人均以雙手手指張開，在胸前前前後後擺動之方式，相互
    拉扯對方之情形。且證人楊青峰雖於本院審理時證稱：「（
    你有無看到他們二人互丟衣服）？沒有。」、「（為何你父
    親與蔡金城都說被告二人當時在一樓有互丟衣服？）因為我
    認為沒有什麼事情，我沒有看發生何事。」、「（你有無聽
    到丟衣服的聲音？）沒有。」、「（既然覺得沒有事情，為
    何怎麼會回頭看楊飛雄與王陳鳳籃拉扯？）事後拉扯我才看
    一下。」、「（為何知道他們拉扯你才轉頭？）發生何事我
    不知道，是之前他們沒有什麼爭吵。所以我聽到爭吵聲之後
    才回頭去看」云云，但其所證係因聽到爭吵聲始回頭看入店
    內，因而瞧見被告王陳鳳籃正與告訴人楊飛雄發生拉扯等情
    ，已與告訴人楊飛雄及證人蔡金城於本院審理時所述：告訴
    人楊飛雄於案發當時係在系爭服飾批發店一樓與被告王陳鳳
    籃發生口角後，一氣之下始持以塑膠袋包裝好之衣服擲向被
    告王陳鳳籃多下，時間維持約五至十秒，之後並未爭吵等情
    不符，且以塑膠袋包裝好之衣服丟砸他人，依理亦會產生特
    殊且大聲的塑膠摩擦及碰觸之聲響，但證人楊青峰除未聽聞
    二人丟衣服之聲響外，於被告王陳鳳籃及告訴人楊飛雄在丟
    擲衣服後未再爭吵之情形下，尚稱係因當時聽聞較大的爭吵
    聲，轉頭看屋內發生何事，因而看見被告王陳鳳籃及告訴人
    楊飛雄互抓之情事，實亦與常情不合。況證人楊青峰係告訴
    人楊飛雄之子，二人為父子之親，血濃於水，所證亦有偏袒
    告訴人楊飛雄之可能，而不足採。
  (四)至告訴人楊飛雄所指述稱：其於案發時、地，曾遭被告王陳
    鳳籃徒手抓傷，因而受有雙臂擦挫傷之傷害一情，雖據告訴
    人楊飛雄提出成大醫院之診斷證明書一紙為證。然經本院依
    職權調閱告訴人楊飛雄於案發當日至成大醫院急診之就診資
    料，可知楊飛雄係於距案發後約三小時之九十九年六月二十
    四日下午五時二十分至成大急診室就診，又觀諸成大醫院於
    其就診當時所拍攝之受傷照片二張，告訴人楊飛雄當時手部
    受傷之情況，係雙前臂外側均有始自手肘止於手腕，規則且
    為數眾多之紅色抓痕。若告訴人楊飛雄於本院審理時所述：
    「（我）第一次丟完（衣服）之後，她（指王陳鳳籃）丟二
    三件過來之後，我就站起來，站起來就更靠近王陳鳳籃，她
    第三次丟過來，我就靠過去，她手對我抓，我就還手對她抓
    ，我當時是被她抓到前臂內側，我不知道我抓到她哪裡。」
    、「（後來拉扯之後是如何停止？拉扯多久？）只是瞬間拉
    扯，也沒有故意要拉。我一點小傷也沒有什麼，後來我接到
    電話知道王陳鳳籃要告我，我才當下去驗傷，不然我也覺得
    沒有什麼事。」等語屬實，則被告王陳鳳籃是在向告訴人楊
    飛雄丟擲完衣服後瞬間以手抓向告訴人楊飛雄，其抓痕之方
    向必定凌亂而短淺，怎可能如上開受傷照片所示規律、深長
    且為數眾多；又告訴人楊飛雄指稱其當時亦馬上還手抓向被
    告王陳鳳籃，則兩人手心、前臂內側相對互抓之結果，告訴
    人楊飛雄手臂受傷之部位，自應是前臂內側，又怎有如上開
    受傷照片所示均傷及其前臂外側之可能。況如告訴人楊飛雄
    上開受傷照片所示，其於受傷三小時後至醫院驗傷時，手臂
    上之抓痕仍如此多、紅且明顯，則如告訴人楊飛雄於本院審
    理時所述，在案發當時亦遭楊飛雄還手互抓之被告王陳鳳籃
    ，怎可能在沒有任何傷痕之情形下全身而退，又怎可能在案
    發當日下午約三時許至成大醫院驗傷時，不就此部分傷勢一
    併治療而請醫生記載於診斷證明書中。是綜上以觀，告訴人
    楊飛雄所受上開雙臂擦挫傷之傷害則不無有臨訟事後造假之
    嫌，不足採信。被告王陳鳳籃所辯：其於案發時、地並未與
    告訴人楊飛雄發生拉扯，亦未抓傷告訴人楊飛雄，告訴人楊
    飛雄所受雙臂擦挫傷非其所造成等語，尚非無據。此外，復
    查無其他積極證據足資認定被告王陳鳳籃曾於上開時、地傷
    害告訴人楊飛雄之犯行，而不能證明被告王陳鳳籃犯罪，自
    應由本院就此部分另為無罪之諭知。
據上論斷，應依刑事訴訟法第二百九十九條第一項、第三百零一
條第一項，刑法第二百七十七條第一項、第四十七條第一項、第
四十一條第一項前段，刑法施行法第一條之一，判決如主文。
本案經檢察官王惠芬到庭執行職務。
中    華    民    國    100    年    8    月    31    日
                  刑事第五庭   法  官  劉秀君
以上正本證明與原本無異。
如不服本判決應於收受本判決後10日內向本院提出上訴書狀，並
應敘述具體理由。其未敘述上訴理由者，應於上訴期間屆滿後20
日內向本院補提理由書狀（均須按他造當事人之人數附繕本）「
切勿逕送上級法院」。
                               書記官  曾盈靜
中    華    民    國   100    年    9     月    1     日
附錄法條：
中華民國刑法第277條
（普通傷害罪）
傷害人之身體或健康者，處 3 年以下有期徒刑、拘役或 1 千元
以下罰金。
犯前項之罪因而致人於死者，處無期徒刑或 7 年以上有期徒刑
；致重傷者，處 3 年以上 10 年以下有期徒刑。